Inventaris van het archief van de Raad voor het Rechtsherstel: Afdeling Rechtspraak, 1945-1967 (1971)
Nationaal Archief, Den Haag
- tegen beslissingen van de afdeling Effectenregistratie in beroep bij de afdeling Rechtspraak en werden enkele malen in het gelijk gesteld. Cruciaal was een uitspraak van de Amsterdamse Kamer van de afdeling Rechtspraak van 19 mei 1952. Uit protest schorste de Vereniging voor de Effectenhandel de b
De rekestdossiers waren ongeschoond overgedragen. In 1995 en 1996 vond de laatste bewerking plaats. De laatste aanvullingen werden beschreven. De Centrale Archiefselectiedienst heeft de series rekestdossiers en kort-gedingdossiers geselecteerd, het archief materieel verzorgd en de inventaris afgewerkt.
De selectie is verricht aan de hand van een door H.A.J. van Schie opgestelde selectielijst, speciaal bedoeld voor het archief van de Raad voor het Rechtsherstel, afdeling Rechtspraak 1945-1967 (1971).
Vernietigd zijn:
Alle dossiers van zaken, waarin geen uitspraak is gedaan
Binnen de dossiers die voor bewaring in aanmerking komen, de stukken die betrekking hebben op procedurele routine-activiteiten, zoals het verwijzen van de zaak naar een der kamers, het oproepen van partijen, het toestaan van uitstel van indiening van stukken of van een zitting, het vergoeden van kosten, het heffen van griffierechten en het verstrekken van afschriften of grossen van uitspraken.
Voor de selectie bedroeg de omvang van het archief bijna 200 meter. Na de laatste bewerking bleef 90,7 meter over. De archiefbestanddelen van het archief die voor vernietiging zijn aangewezen (73,5 meter uit de procesdossiers en 30 meter van de griffiecorrespondentie) zijn na verkregen toestemming van het Algemeen Rijksarchief afgevoerd naar KNP BT Paper Recycling (voorheen Lignac & Levison B.V.) te Apeldoorn, waar deze op de gebruikelijke wijze zijn vernietigd.
Aanvullingen
Er worden geen aanvullingen meer verwacht op het archief. Eventuele ontbrekende bestanddelen moeten als verloren worden beschouwd.
Ordening van het archief
De hoofdindeling van het archief wordt bepaald door de organisatieonderdelen van de Afdeling Rechtspraak, nl. de centrale griffie en de kamers. Daarbinnen is een nadere onderverdeling aangebracht, afhankelijk van de hoeveelheid bewaard gebleven stukken. Het archief van de centrale griffie is ingedeeld naar taken. De archieven van de kamers hoofdzakelijk naar soort stukken (notulen, griffiecorrespondentie, rol en audiëntiebladen, procesdossiers).
De rekestdossiers, die het hoofdbestanddeel van de archieven van de kamers vormen, zijn van Den Haag, Groningen en 's-Hertogenbosch geplaatst in de volgorde van de door de centrale griffie toegekende rekestnummers. Het kaartsysteem van de centrale griffie (inv.nrs. 137-202) vormt dus een directe toegang op deze dossiers.
De dossiers van de kamers Amsterdam, Utrecht en Arnhem zijn opgeborgen in volgorde van een door de desbetreffende kamer toegekend rolnummer. De dossiers van Amsterdam en Arnhem zijn toegankelijk met behulp van door die kamers vervaardigde toegangen op rolnummer. Voor Utrecht ontbreekt een dergelijke toegang. Dikwijls kan een Utrechts dossier toch eenvoudig worden opgespoord via het rekestregister van de centrale griffie (inv.nrs. 137-202), dankzij daarin aangebrachte verwijzingen naar rolnummers. Kort geding-dossiers met bijbehorende toegangen zijn uitsluitend te vinden in de archieven van de kamers.
Aanwijzingen voor de gebruiker
Openbaarheidsbeperkingen
Deels openbaar, deels beperkt openbaar (A). Voor publicatie uit de gegevens, jonger dan 50 jaar, is toestemming van de minister van Justitie vereist.
Materiële beperkingen
Het archief kent geen beperkingen voor het raadplegen van stukken als gevolg van slechte materiële staat
Een klein aantal stukken van dit archief kunnen in een materiële slechte staat verkeren, wat tot gevolg heeft dat ze niet aangevraagd kunnen worden. Een opgave van de desbetreffende inventarisnummers op deze plaats is nagelaten, aangezien de materiële staat en de bijbehorende raadpleegbeperkingen niet een permanente situatie vormen (restauratie, verfilming, etc.) Bij het aanvragen met de terminal in de studiezaal krijgt u een mededeling terzake.
Aanvraaginstructie
Openbare archiefstukken kunnen online worden aangevraagd en gereserveerd. U kunt dit ook via de terminals in de studiezaal van het Nationaal Archief doen. Om te kunnen reserveren dient u de volgende stappen te volgen:
U maakt een profiel aan op www.gahetna.nl, en logt vervolgens in
Via de archiefinventaris (alleen de beschrijvingen met rode nummers) selecteert u het gewenste archiefstuk door op de knop 'Reserveren' te klikken
In het volgende scherm geeft u aan op welke dag u het archiefstuk wilt inzien
Indien u zich bevindt in de studiezaal en een tafelnummer heeft ontvangen kunt u dit nummer vermelden. Als u geen tafelnummer heeft kunt u tafelnummer 777 laten staan
Vervolgens bevestigt u uw reservering door deze te versturen.
Verwant materiaal
Beschikbaarheid van kopieën
Inventarisnummers van dit archief zijn niet in kopievorm beschikbaar
Verwante archieven
In andere archieven, met name de archieven van partijen die voor de Afdeling Rechtspraak hebben geprocedeerd, kunnen kopieën van uitspraken worden aangetroffen. Niet als serie, maar als onderdeel van een dossier. Daarnaast bevinden zich in de archieven van organen, die ook belast waren met de uitvoering van de Besluiten E 100 en E 133 dossiers en stukken betreffende gelijke onderwerpen als in het archief van de Afdeling Rechtspraak aanwezig. Van groot belang zijn de archieven van de Ministeries van Justitie en van Financiën, van het Nederlandse Beheersinstituut (2.09.16, 2.09.49) en van de andere afdelingen van de Raad voor het Rechtsherstel (2.09.15, 2.09.48.01)
In september 1997 was toegang 2.09.48.01 nog in bewerking.
. Deze archieven berusten thans (1997) nog niet alle in het Algemeen Rijksarchief of zijn nog niet voorzien van een bruikbare toegang.
Verder kunnen zeker ook de archieven van de Commissies Beheersconflicten (3.05.21.01 en 3.05.21.02) en van de Commissie Gedepossedeerden (2.19.042.56) van belang zijn.
Er zijn geen bronnenpublikaties bekend van archiefbescheiden, berustend in dit archief. Wel is ongeveer tien procent van de uitspraken van de Afdeling Rechtspraak gepubliceerd, aanvankelijk in het tijdschrift Tribunalen en andere na-oorlogse rechtspraak (inv.nrs. 120-124). Vanaf begin 1951 is deze publikatie voortgezet in het tijdschrift Rechtsherstel. Zie voor dit laatste tijdschrift het archief van het Secretariaat van de Raad voor het Rechtsherstel (toegang 2.09.48.01).
Het archief van de Raad voor het Rechtsherstel in Nederlands-Indië is in Jakarta gebleven. Met deze instellng heeft de Nederlandse Raad geen relatie onderhouden.
Beschrijving van de series en archiefbestanddelen
- CENTRALE GRIFFIE, 1
  - Vergaderstukken en circulaires, 1.1
    - Agenda's met bijlagen en notulen van vergaderingen van leden van de afdeling Rechtspraak, gehouden op 20 augustus 1945, 9 oktober 1945, 20 december 1947 en 18 juni 1949, met correspondentie., 1945-1949; 1; 1 omslag
    - Aantekeningen van de griffier mr M.O. Cahen van besprekingen met de voorzitter van de afdeling Rechtspraak prof. mr R.D. Kollewijn., 1946-1950; 2; 1 omslag
    - Circulaires van de centrale griffie aan de leden en aan de substituut-griffiers van de afdeling Rechtspraak., 1945-1960; 3-9; 4 omslagen en 3 pakken
      Onvolledig.
      - nrs. 1-83, L 84 - L 100, aug. 1945 - okt. 1947, 3; pak
      - nrs. L 101 - L 130, okt. 1947 - aug. 1948, 4; pak
      - nrs. L 131 - L 181, aug. 1948 - jan. 1960, 5; pak
      - nrs. V 8 - V 17, juli 1947 - juli 1955, 6
      - nrs. SG 13 - SG 53, jan. 1946 - feb. 1955, 7
      - nrs. Div 5 - Div 9, okt. 1947 - feb. 1949; nrs. IC 11 - IC 12, apr. 1949 - dec. 1951, 8
      - nrs. HK 11 - HK 23, jan. 1946 - nov. 1950, 9
  - Zorg voor de organisatie en het personeel van afdeling Rechtspraak, 1.2
    - Leden, 1.2.1
      - Stukken betreffende de indeling van de leden van de kamer 's-Gravenhage in meervoudige kamers., 1945-1951; 10; 1 omslag
      - Ledenlijsten van de afdeling Rechtspraak., 1945-1958; 11; 1 omslag
      - Stukken betreffende benoeming en ontslag van leden en plaatsvervangende leden van de afdeling Rechtspraak., 1945-1965; 12; 1 pak
        Zie ook inv.nrs. 16, 34 en 35.
      - Stukken betreffende vaststelling van de onverenigbaarheid van het lidmaatschap van Gedeputeerde Staten, resp. van het optreden als gemachtigde (advocaat) in een procedure voor de afdeling Rechtspraak, met het lidmaatschap van de afdeling Rechtspraak., 1946-1949; 13; 1 omslag
      - Stukken betreffende de bezoldiging van de leden van de afdeling Rechtspraak., 1946-1959; 14; 1 omslag
      - Stukken betreffende sollicitaties van kandidaten voor het lidmaatschap van de afdeling Rechtspraak., 1947-1951; 15; 1 omslag
      - Stukken betreffende de instelling en organisatie van een ontvijandingskamer bij de kamer 's-Gravenhage., 1949-1956; 16; 1 omslag
      - Dossier inzake wijziging van de regeling van uitbetaling van declaraties wegens vacatiegelden ten gevolge van de Wet van 19 maart 1954 S. 105., 17; 1 omslag
      - Dossier inzake de instelling van een kamer ad hoc ter bevordering van eenheid in de uitspraken omtrent de nationaliteit van Sudeten-Duitsers., 1955; 119
        Zie inv.nr. 119.
    - Substituut- en waarnemend griffiers, 1.2.2
      - Stukken betreffende de benoeming en het ontslag van de substituut-griffiers en waarnemend griffiers van de afdeling Rechtspraak., 1945-1967; 18-23; 6 omslagen
        Zie ook inv.nrs. 34 en 35.
        - bij de kamer Amsterdam, 1945-1967, 18
        - bij de kamer Arnhem, 1945-1958, 19
        - bij de kamer 's-Gravenhage, 1945-1959, 20
        - bij de kamer Groningen, 1945-1965, 21
        - bij de kamer 's-Hertogenbosch, 1946-1958, 22
        - bij de kamer Utrecht, 1945-1954, 23
      - Stukken betreffende de voorbereiding van een wachtgeldregeling en de herziening van de salarisregeling voor de griffier en substituut-griffiers van de afdeling Rechtspraak., 1946-1949; 24; 1 omslag
      - Stukken betreffende het verbod voor de substituut-griffiers en waarnemend griffiers op te treden als gemachtigde (advocaat) in een procedure voor de afdeling Rechtspraak., 1946-1955; 25; 1 omslag
      - Nota's betreffende de problemen tussen het Secretariaat van de Raad voor het Rechtsherstel en de centrale griffie die zijn ontstaan, omdat de voorzitter van de Raad op een persconferentie onbekend was met het beroep tegen het aanbod van de L.V.V.S.., 1950; 26; 1 omslag
    - Administratief personeel en materiële voorzieningen, 1.2.3
      - Stukken betreffende de huisvesting van de centrale en Haagse griffie., 1945-1957; 27; 1 omslag
      - Stukken betreffende het gebruik van een dienstauto ten behoeve van de leden van de afdeling Rechtspraak en ten behoeve van het bezorgen van stukken., 1945-1958; 28; 1 omslag
      - Stukken betreffende de organisatie, het administratief personeel en de materiële voorzieningen van de griffie der kamers., 1945-1959; 29-33; 5 omslagen
        - te Amsterdam, 1945-1959, 29
        - te Arnhem, 1945-1958, 30
        - te Groningen, 1945-1959, 31
        - te 's-Hertogenbosch, 1946-1958, 32
        - te Utrecht, 1945-1957, 33
      - Stukken betreffende de organisatie, het administratief personeel van de griffie, alsmede de benoeming en het ontslag van de substituut-griffier en de leden van de kamers Leeuwarden en Middelburg., 1946-1955; 34-35; 2 omslagen
        - Leeuwarden, 1946-1955, 34
        - Middelburg, 1946-1952, 35
      - Stukken betreffende het administratieve personeel van de centrale griffie en de griffie van de Haagse kamer., 1946-1960; 36; 1 omslag
      - Stukken betreffende de regeling van de werktijden van het personeel van de griffies van de afdeling Rechtspraak., 1948-1953; 37; 1 omslag
      - Modellen van formulieren, gebruikt bij de centrale griffie en bij de griffie van de Haagse kamer., [c.1948-1960]; 38; 1 omslag
    - Opheffing van de Raad van het Rechtsherstel, 1.2.4
      - Stukken betreffende de aandrang van de regering op de afdeling Rechtspraak tot bespoediging van de werkzaamheden., 1948-1953; 39; 1 omslag
      - Stukken betreffende de opheffing van de kamers Arnhem, Groningen, 's-Hertogenbosch en Utrecht., 1951-1958; 40; 1 omslag
      - Dossier inzake de standpuntbepaling van de voorzitters van de kamers ten aanzien van de voorstellen van minister van Justitie en van het Secretariaat omtrent inkrimping en liquidatie van de Raad voor het Rechtsherstel., 1954, 1959; 41; 1 omslag
  - Competentieregeling, 1.3
    - Dossier inzake de regeling van de relatieve competentie van de kamers van de afdeling Rechtspraak., 1946; 42; 1 omslag
    - Dossier inzake de constatering dat de Raad voor het Rechtsherstel dient te beslissen over de eigendom van goederen in het bezit van het Nederlandsche Arbeidsfront (art. 1 lid 3 E 71)., 1946-1947; 43; 1 omslag
    - Dossier inzake de procedure tussen J.H.J. van Iersel en de Raad omtrent de bevoegdheden van de Raad voor het Rechtsherstel., 1946-1948; 44; 1 omslag
    - Dossier inzake de competentieregeling ten aanzien van huren en hypothecaire vorderingen (art. 113 a-f E 100) tussen de afdeling Onroerende Goederen en de afdeling Rechtspraak., 1946-1948; 45; 1 omslag
    - Stukken betreffende de competentieregeling ten aanzien van beroepen tegen beslissingen van het NBI tussen de voorzitter van de Raad voor Rechtsherstel (art.11 lid 4 E 133) en de afdeling Rechtspraak., 1946-1952; 46; 1 omslag
    - Dossier inzake de competentieregeling ten aanzien van het doen herleven van inschrijvingen in de Grootboeken Nationale schuld en in het Grootboek voor de Wederopbouw, tussen de afdeling Effectenregistratie en de afdeling Rechtspraak., 1947-1949; 47; 1 omslag
  - Regeling van en toezicht op de procesgang, 1.4
    - In behandeling nemen en verwijzen, 1.4.1
      - Stukken betreffende de verlenging en sluiting van de termijn tot het indienen van verzoeken om rechtsherstel als bedoeld in art. 21 E 100., 1945-1956; 48; 1 omslag
      - Stukken betreffende de toepassing van de bepalingen en voorwaarden waaraan een verzoek tot rechtsherstel en een beroepschrift moet voldoen., 1946-1953; 49; 1 omslag
      - Stukken betreffende de verwijzing door de centrale griffie van rekesten en beroepschriften naar de kamers van de afdeling Rechtspraak., 1946-1955; 50; 1 omslag
      - Stukken betreffende de verwijzing door de centrale griffie van ontvijandingsrekesten naar de kamers Arnhem, Groningen en 's-Hertogenbosch., 1952-1954; 51; 1 omslag
      - Stukken betreffende het niet in behandeling nemen van het beroepschrift van de Interessengemeinschaft der Traktatlandgeschädigten Waldfeucht tegen een aantal beslissingen van het NBI in ontvijandingszaken., 1952-1956; 52; 1 omslag
    - Interne administratieve behandeling, 1.4.2
      - Stukken betreffende de regeling van de administratieve behandeling van rekesten tot rechtsherstel en van beroepen tegen besluiten van afdelingen van de Raad voor het Rechtsherstel., 1945-1955; 53-57; 5 omslagen
        - 1945-1955, rechtsherstel met betrekking tot onroerende goederen, 53
        - 1946-1948, rechtsherstel met betrekking tot levensverzekeringen, 54
        - 1946-1956, beroepen tegen beslissingen van het Nederlandse Beheersinstituut en zijn organen, 55
        - 1947-1957, beroepen tegen beslissingen van de afdeling Effectenregistratie, 56
        - 1952-1955, ontvijandingsrekesten, 57
      - Stukken betreffende de vaststelling van de categorie zaken welke door meervoudige kamers behandeld zullen worden., 1946-1948; 58; 1 omslag
      - Stukken betreffende de bemiddeling van de centrale griffie bij het verkrijgen van inlichtingen en inzage in dossiers ten behoeve van de leden van de afdeling Rechtspraak., 1946-1953; 59; 1 omslag
      - Brief aan prof. R.D. Kollewijn betreffende de regeling van de procedure van het verlenen van verlof tot conservatoir beslag., 1947; 60; 1 stuk
      - Stukken betreffende de beperking bij het verlenen van uitstel voor de mondelinge behandeling., 1948; 61; 1 omslag
      - Dossier inzake de bezwaren van het lid mr M.H. de Boer van formele en juridische aard over de behandeling door het NBI van beroepen tegen beslissingen van het NBI waarbij iemand als vijandelijk onderdaan wordt aangemerkt., 1948; 62; 1 omslag
      - Stukken betreffende het ter zijde leggen van stukken, ontvangen na sluiting der behandeling., 1948-1949; 63; 1 omslag
      - Stukken betreffende de verbetering van onvolkomenheden in de administratieve verwerking van rekesten bij de Amsterdamse griffie., 1948-1953; 64; 1 omslag
      - Dossier inzake de weigering van de griffier tot inschrijving in een register van een ingestelde vordering tot van-waarde-verklaring tegen vertoon van dagvaarding, omdat het Besluit E 100 geen dagvaarding kent., 1950; 65; 1 omslag
    - Behandeling van uitspraken, 1.4.3
      - Dossier inzake de afgifte van een eerste grosse door de centrale griffie van een uitspraak van het Militair Commissariaat te Oss, waarvan geen minuut aanwezig is., 1947-1948; 66; 1 omslag
      - Stukken betreffende de toepassing van art. 143 E 100 betreffende de herziening van uitspraken van de afdeling Rechtspraak., 1947-1949; 67; 1 omslag
      - Dossier inzake mededeling aan de leden van de afdeling omtrent de ongewenstheid van een kostenveroordeling van het NBI in beroepsprocedures., 1947-1949; 68; 1 omslag
      - Dossier inzake mededeling aan de leden van de afdeling omtrent de ongewenstheid van het opleggen van een dwangsom aan het NBI., 1948-1956; 69; 1 omslag
      - Stukken betreffende klachten over de procesgang en over gewezen vonnissen., 1948-1956; 70; 1 omslag
      - Dossier inzake de constatering dat de griffiers verplicht zijn tot het stellen van een gelijkluidendheidsverklaring onder een formulier, over te leggen bij het ter overschrijving in de openbare registers aanbieden van een vonnis van de afdeling Rechtspraak., 1950-1951; 71; 1 omslag
      - Stukken betreffende verzoeken aan de substituut-griffiers om wijziging van de redactie van vonnissen., 1950-1954; 72; 1 omslag
      - Dossier inzake de verklaring door de voorzitter van de Amsterdamse kamer dat een declaratie van een advocaat redelijk is (executoir verklaring)., 1952; 73; 1 omslag
      - Dossier inzake de betaling van kosten wegens publicatie van een vonnis in de Staatscourant., 1952; 74; 1 omslag
    - Vaststelling van tarieven, 1.4.4
      - Stukken betreffende de vaststelling van het tarief voor het heffen van griffierechten door de afdeling Rechtspraak., 1945-1950; 75; 1 omslag
      - Stukken betreffende de vaststelling van de vergoeding van kosten aan getuigen en deskundigen., 1948-1956; 76; 1 omslag
  - Voortgangscontrole en rapportage, 1.5
    - Overzichtsstatistieken van de stand der werkzaamheden van iedere kamer afzonderlijk., 1945-1950; 77; 1 omslag
    - Maandstatistieken van de stand der werkzaamheden van kamers van de afdeling Rechtspraak., 1946-1960; 78; 1 omslag
    - Stukken betreffende klachten over de trage behandeling van rekesten bij de afdeling Rechtspraak., 1946-1960; 79; 1 omslag
    - Correspondentie betreffende de statistiek en de stand der werkzaamheden van de afdeling Rechtspraak., 1946-1965; 80; 1 omslag
    - Maandelijkse overzichten van zaken, bij de Amsterdamse kamer aanhangig., 1946-1967; 81; 1 omslag
    - Dossier inzake het verzoek van de afdeling Onroerende Goederen tot bespoediging van principiële uitspraken in onroerend goed-zaken., 1947; 82; 1 omslag
    - Stukken betreffende klachten over de trage werkwijze van het NBI en het peremptoir stellen (geen uitstel meer verlenen) van het NBI door de kamers., 1947-1952; 83; 1 omslag
    - Maandstatistieken en overzichten van verschillende soorten zaken, aanhangig bij de kamers van de afdeling Rechtspraak., 1947-1958; 84-87; 4 omslagen
      - 1947-1955, levensverzekeringszaken, 84
      - 1948-1950, effectenzaken, 85
      - 1950-1958, ontvijandingszaken, 86
      - 1954-1955, onroerend goed-zaken, met correspondentie, 87
    - Dossier inzake een klacht van de vertegenwoordiger van het NBI te Hilversum over vertraging in een procedure die door de Amsterdamse kamer veroorzaakt zou zijn., 1948; 88; 1 omslag
    - Stukken betreffende verzoeken van de centrale griffie aan de Amsterdamse griffie om bespoediging bij de toezending van kopie-vonnissen., 1949-1955; 89; 1 omslag
    - Jaarstatistieken van de afdeling Rechtspraak over de jaren 1950-1965., 1951-1966; 90; 1 omslag
    - Stukken betreffende klachten over het uitblijven van principiële uitspraken in beroepsprocedures tegen beslissingen van de afdeling Effectenregistratie., 1952; 91; 1 omslag
  - Verstrekking van gegevens aan derden, 1.6
    - Stukken betreffende regelingen tot het ambtshalve of op verzoek verstrekken van gegevens omtrent door de afdeling Rechtspraak gewezen vonnissen aan andere overheidsinstellingen dan de Raad en het NBI., 1945-1951; 92; 1 omslag
    - Stukken betreffende het verstrekken van inlichtingen aan derden over inhoudelijke en formele aspecten van de herstelrechtspraak., 1945-1960; 93; 1 omslag
    - Dossier inzake de openbaarmaking van de aanvankelijk geheim gehouden toelichtingen op de Besluiten E 100 en E 133., 1946-1947; 94; 1 omslag
    - Stukken betreffende verzoeken van andere afdelingen van de Raad tot publikatie of niet-publikatie van vonnissen., 1946-1956; 95; 1 omslag
    - Uittreksels uit vonnissen van de afdeling Rechtspraak ten behoeve van publikatie vervaardigd, welke echter niet gepubliceerd zijn., 1946-1956; 96; 1 omslag
    - Stukken betreffende de publikatie van vonnissen in de tijdschriften Na-oorlogse Rechtspraak en Rechtsherstel., 1946-1957; 97; 1 omslag
    - Dossier inzake de rectificatie op verzoek van de griffier van een in de Groene Amsterdammer verschenen tendentieus artikel over het door de afdeling Rechtspraak gewezen vonnis in de zaak Van Vessem., 1947; 98; 1 omslag
    - Dossier inzake de verstrekking aan de Secretaris van de Raad van circulaires van de afdeling Rechtspraak, welke aan de leden gericht zijn., 1947; 99; 1 omslag
    - Dossier inzake de inzage door de minister van Justitie van een procesdossier van de afdeling Rechtspraak., 1948; 100; 1 omslag
    - Dossier inzake verstrekking van gegevens aan de minister van Justitie omtrent het ontvijandingsverzoek van de gewezen Duitse kroonprins., 1948-1949; 101; 1 omslag
    - Stukken betreffende het verstrekken van inzage in en afschriften van vonnissen aan derden., 1948-1952; 102; 1 omslag
  - Advisering omtrent wetswijziging, 1.7
    Deze taak is hoofdzakelijk vervuld door het Secretariaat van de Raad voor het Rechtsherstel
    - Correspondentie met de Broederschap der Notarissen omtrent de wenselijkheid van minnelijk rechtsherstel ten aanzien van onroerend goed en omtrent interpretaties van de herstelwetgeving., 1945; 103; 1 omslag
    - Dossier inzake het advies aan de minister van Handel en Nijverheid over de relatie van het ontwerp-besluit houdende regelen betreffende de hervestiging van middenstandsbedrijven tot art. 27 jo. 23 van het Besluit E 100., 1945; 104; 1 omslag
    - Stukken betreffende voorstellen tot wijziging van de Besluiten herstel rechtsverkeer E 100 en Vijandelijk Vermogen E 133., 1945-1955; 105; 1 omslag
  - Bevordering van de eenheid in rechtspraak, 1.8
    - Stukken betreffende de toepassing van het Besluit rechtsverkeer in oorlogstijd A 6 dan wel E 100 bij rechtsherstel ten aanzien van zee- en binnenschepen, welke aan de vijand verkocht en naar het buitenland overgebracht zijn., 1946-1947; 106; 1 omslag
    - Stukken betreffende de jurisprudentievorming en interpretatie van het Besluit herstel rechtsverkeer E 100., 1946-1953; 107-110; 4 omslagen
      - hoofdstuk III, regeling van rechtsbetrekkingen en rechtsherstel, 1942-1952, 107
      - hoofdstuk IV, effecten, 1947-1953, 108
      - hoofdstuk VI, rechtspersonen, 1946-1947, 109